最　高　行　政　法　院　裁　定
　　　　　　　　　　　　　　　　　　 94年度裁字第02417號
聲　請　人　乙　○
　　　　　　甲○○
　　　　　　　　　　送達代收.
　　　　　　　　　　　　　　　.
上列聲請人與相對人臺北市稅捐稽徵處間因房屋稅事件，對於中
華民國94年3月10日本院94年度裁字第390號裁定，聲請再審。本
院裁定如下：
    主  文
再審之聲請駁回。
再審訴訟費用由聲請人負擔。
    理  由
一、按對於確定裁定聲請再審，依行政訴訟法第283條準用同法
    第277條第1項第4款之規定，必須表明再審理由及關於再審
    理由並遵守不變期間之證據。所謂表明再審理由，必須指明
    確定裁定有如何合於行政訴訟法第273條所定再審事由之具
    體情事，始為相當，倘僅泛言有再審事由而無具體情事者，
    仍難謂已合法表明再審事由，所為再審之聲請，即屬不合法
    。
二、聲請人聲請意旨略謂：查臺灣臺北地方法院民事執行處人員
    遲延發給權利移轉證書，核其所述之遲延理由顯違法失職，
    聲請人對此陳述認為於法不合，因發給權利移轉證書與債務
    人提起異議之訴並無關係，其竟遲遲不發，致聲請人權益受
    到損害。期能於上訴得到救濟，竟遭駁回，實有不公，爰請
    求廢棄原確定裁定（即本院94年度裁字第390號裁定），並
    自承受之日起，一切稅捐由承受人負擔等語。
三、本院原確定裁定略以：聲請人所有臺北市○○區○○段1小
    段237地號持分土地及其地上建物門牌為臺北市○○街156號
    6樓房屋，經臺灣臺北地方法院公開拍賣，於民國（下同）
    88年12月24日由債權人第一銀行承受，並經該院核發91年5
    月17日北院錦86執丁字第1996號不動產權利移轉證書在案。
    相對人所屬萬華分處爰依臺北市房屋稅徵收自治條例第10條
    等規定，以聲請人為納稅義務人發單課徵自90年7月1日起至
    91年5月31日止之91年期房屋稅。聲請人不服，遞經提起復
    查及訴願程序，均遭駁回，遂提起行政訴訟。惟本件關於房
    屋稅應由聲請人負擔等情，業經原審判決（即臺北高等行政
    法院92年度簡字第370號判決）詳述在案，核上訴意旨僅係
    就原審認定事實之職權行使指摘其為不當，並未指明本事件
    涉及之法律問題有何意義重大，而有加以闡釋必要之情形，
    自難謂其訴訟事件所涉及之法律見解具有原則性，其上訴不
    應許可，乃裁定予以駁回。
四、本件聲請人對於臺北高等行政法院92年度簡字第370號判決
    不服，提起上訴。經本院原確定裁定以前揭理由，認其上訴
    不合法，裁定駁回其上訴。聲請人復對於本院原確定裁定不
    服，聲請再審（聲請人植為抗告，但不服本院之裁定不得對
    之再抗告；如有再審事由者，得依法聲請再審，本院乃以聲
    請再審程序審理之），但其聲請再審之意旨，仍一再指摘原
    處分違法或不當，而對於本院原確定裁定以前揭理由，認其
    上訴為不合法，裁定駁回其上訴，有何再審事由之具體事由
    ，並未指明，揆諸首揭說明，其再審之聲請難認為合法，應
    予駁回。
五、依行政訴訟法第283條、第278條第1項、第104條、民事訴訟
    法第95條、第78條、第85條第1項前段，裁定如主文。
中    華    民    國    94    年    11    月   10     日
                  第一庭審判長法  官　葉　振　權
                              法  官　陳　秀　美
                              法  官　劉　鑫　楨
                              法  官　吳　明　鴻
                              法  官　梁  松  雄
以  上  正  本  證  明  與  原  本  無  異
中　　華　　民　　國　　94　　年　　11　　月　　11　　日
　　　　　　　　　　　　　　　書記官　陳　盛　信
